臺灣高等法院刑事裁定
109年度聲字第1346號
聲  請  人  臺灣高等檢察署檢察官
受  刑  人  徐宣庭



上列聲請人因受刑人數罪併罰有二裁判以上，聲請定其應執行之
刑（聲請案號：臺灣高等檢察署109年度執聲字第542號），本院
裁定如下：
    主  文
徐宣庭犯如附表所示各罪所處之刑，應執行有期徒刑參年玖月。
    理  由
一、聲請意旨略以：受刑人徐宣庭因詐欺等數罪，先後經判決確
    定如附表，應依刑法第53條、第51條第5款規定，定其應執
    行之刑，爰依刑事訴訟法第477條第1項規定，聲請裁定等語
    。　 
二、按刑法第50條規定：「裁判確定前犯數罪者，併合處罰之。
    但有下列情形之一者，不在此限：一、得易科罰金之罪與不
    得易科罰金之罪。二、得易科罰金之罪與不得易服社會勞動
    之罪。三、得易服社會勞動之罪與不得易科罰金之罪。四、
    得易服社會勞動之罪與不得易服社會勞動之罪。」「前項但
    書情形，受刑人請求檢察官聲請定應執行刑者，依第51條規
    定定之。」茲檢察官依受刑人徐宣庭之請求，聲請就得易科
    罰金與不得易科罰金之罪合併定其應執行之刑，有定刑聲請
    切結書在卷可稽（見本院卷第3頁），本件自得依檢察官之
    聲請為定應執行刑之裁定。
三、次按數罪併罰，有二裁判以上者，依刑法第51條規定，定其
    應執行刑，刑法第53條定有明文。又宣告多數有期徒刑者，
    於各刑中之最長期以上，各刑合併之刑期以下，定其刑期。
    但不得逾三十年，刑法第51條第5款亦定有明文。查受刑人
    徐宣庭因詐欺等案件，先後經法院判處如附表所示之刑，並
    確定在案，有各該判決書及本院前案紀錄表附卷可稽。聲請
    人以本件聲請定應執行刑之犯罪事實最後判決法院為本院，
    聲請定其應執行之刑，本院審核認聲請為正當，參酌受刑人
    犯罪之情節、行為次數、手段、侵害法益等情狀，對於其所
    犯如附表所示之罪為整體非難評價，應定其應執行刑如主文
    所示。爰依刑事訴訟法第477條第1項、刑法第53條、第51條
    第5款，裁定如主文。
中　　華　　民　　國　　109 　年　　4 　　月　　16　　日
              　　刑事第六庭    審判長法　官  劉方慈
                                      法　官  許曉微
                                      法　官  林家賢
以上正本證明與原本無異。      
如不服本裁定，應於收受送達後5日內向本院提出抗告狀。
                                      書記官  謝文傑
中　　華　　民　　國　　109 　年　　4 　　月　　16　　日
附表：
編  號  1 2 3 罪  名  妨害自由 竊盜 偽證 宣告刑  有期徒刑2月 有期徒刑3月 有期徒刑2月 犯罪日期  106年4月28日16時37分許 107年1月21日中午12時48分55秒許 108年1月8日10時26分許 偵查(自訴)機關年度案號  新北地檢107年度偵緝字第608號 新北地檢107年度偵字第14890號 桃園地檢108年度偵字第880、2505、2866、6480、6830、6885號 最後事實審 法  院 新北地院 新北地院 桃園地院  案  號 107年度簡字第8516號 108年度易緝字第11號 108年度訴字第249號  判決日期 107年12月17日 108年2月12日 108年5月24日 確定判決 法  院 新北地院 新北地院 桃園地院  案  號 107年度簡字第8516號 108年度易緝字第11號 108年度訴字第249號  判    決確定日期 108年1月15日 108年3月19日 108年6月24日 是否為得易科罰金之案件  是 是 否 備  註  新北地檢108年度執字第3038號 新北地檢108年度執字第6533號 桃園地檢108年度執字第9150號      

編  號  4 5 6 罪  名  詐欺 詐欺 詐欺 宣告刑  有期徒刑1年 有期徒刑1年 有期徒刑1年 犯罪日期  107年11月26日前某時至107年11月30日20時許 107年11月26日前某時至107年12月1日16時30分許 107年11月26日前某時至107年11月26日18時11分許 偵查(自訴)機關年度案號  桃園地檢108年度偵字第880、2505、2866、6480、6830、6885號 桃園地檢108年度偵字第880、2505、2866、6480、6830、6885號 桃園地檢108年度偵字第880、2505、2866、6480、6830、6885號 最後事實審 法  院 桃園地院 桃園地院 桃園地院  案  號 108年度訴字第249號 108年度訴字第249號 108年度訴字第249號  判決日期 108年5月24日 108年5月24日 108年5月24日 確定判決 法  院 桃園地院 桃園地院 桃園地院  案  號 108年度訴字第249號 108年度訴字第249號 108年度訴字第249號  判    決確定日期 108年6月24日 108年6月24日 108年6月24日 是否為得易科罰金之案件  否 否 否 備  註  1.桃園地檢108年度執字第9149號 2.編號4至13，經臺灣桃園地院108年度訴字第249號判決定應執行有期徒刑2年        

編  號  7 8 9 罪  名  詐欺 詐欺 詐欺 宣告刑  有期徒刑1年 有期徒刑1年1月 有期徒刑1年 犯罪日期  107年11月26日前某時至107年12月4日12時30分許 107年11月26日前某時至107年11月27日9時29分許 107年11月26日前某時至107年12月1日17時41分許 偵查(自訴)機關年度案號  桃園地檢108年度偵字第880、2505、2866、6480、6830、6885號 桃園地檢108年度偵字第880、2505、2866、6480、6830、6885號 桃園地檢108年度偵字第880、2505、2866、6480、6830、6885號 最後事實審 法  院 桃園地院 桃園地院 桃園地院  案  號 108年度訴字第249號 108年度訴字第249號 108年度訴字第249號  判決日期 108年5月24日 108年5月24日 108年5月24日 確定判決 法  院 桃園地院 桃園地院 桃園地院  案  號 108年度訴字第249號 108年度訴字第249號 108年度訴字第249號  判    決確定日期 108年6月24日 108年6月24日 108年6月24日 是否為得易科罰金之案件  否 否 否 備  註  1.桃園地檢108年度執字第9149號 2.編號4至13，經臺灣桃園地院108年度訴字第249號判決定應執行有期徒刑2年        

編  號  10 11 12 罪  名  詐欺 詐欺 詐欺 宣告刑  有期徒刑1年 有期徒刑1年1月 有期徒刑1年 犯罪日期  107年11月26日前某時至107年12月7日17時44分許 107年11月26日前某時至107年12月7日23時19分許 107年11月26日前某時至108年1月4日20時52分許 偵查(自訴)機關年度案號  桃園地檢108年度偵字第880、2505、2866、6480、6830、6885號 桃園地檢108年度偵字第880、2505、2866、6480、6830、6885號 桃園地檢108年度偵字第880、2505、2866、6480、6830、6885號 最後事實審 法  院 桃園地院 桃園地院 桃園地院  案  號 108年度訴字第249號 108年度訴字第249號 108年度訴字第249號  判決日期 108年5月24日 108年5月24日 108年5月24日 確定判決 法  院 桃園地院 桃園地院 桃園地院  案  號 108年度訴字第249號 108年度訴字第249號 108年度訴字第249號  判    決確定日期 108年6月24日 108年6月24日 108年6月24日 是否為得易科罰金之案件  否 否 否 備  註  1.桃園地檢108年度執字第9149號 2.編號4至13，經臺灣桃園地院108年度訴字第249號判決定應執行有期徒刑2年        

編  號  13 14 15 罪  名  詐欺 詐欺 詐欺 宣告刑  有期徒刑1年2月 有期徒刑1年 有期徒刑1年 犯罪日期  107年11月26日前某時至108年1月7日某時 107年4月23日晚間11時許 107年9月27日某時至107年9月27日19時10分許 偵查(自訴)機關年度案號  桃園地檢108年度偵字第880、2505、2866、6480、6830、6885號 新北地檢108年度偵字第122號、108年度偵緝字第35、36、76、77號 新北地檢108年度偵字第122號、108年度偵緝字第35、36、76、77號 最後事實審 法  院 桃園地院 臺灣高院 臺灣高院  案  號 108年度訴字第249號 108年度上訴字第3875號 108年度上訴字第3875號  判決日期 108年5月24日 109年1月16日 109年1月16日 確定判決 法  院 桃園地院 臺灣高院 臺灣高院  案  號 108年度訴字第249號 108年度上訴字第3875號 108年度上訴字第3875號  判    決確定日期 108年6月24日 109年3月5日 109年3月5日 是否為得易科罰金之案件  否 否 否 備  註  1.桃園地檢108年度執字第9149號 2.編號4至13，經臺灣桃園地院108年度訴字第249號判決定應執行有期徒刑2年 1.新北地檢109年度執字第3983號 2.編號14至16，經臺灣高院108年度上訴字第3875號判決定應執行有期徒刑1年8月       

編  號  16 （以下空白） （以下空白） 罪  名  詐欺   宣告刑  有期徒刑1年   犯罪日期  107年9月30日前某時至107年9月30日14時46分許   偵查(自訴)機關年度案號  新北地檢108年度偵字第122號、108年度偵緝字第35、36、76、77號   最後事實審 法  院 臺灣高院    案  號 108年度上訴字第3875號    判決日期 109年1月16日   確定判決 法  院 臺灣高院    案  號 108年度上訴字第3875號    判    決確定日期 109年3月5日   是否為得易科罰金之案件  否    備  註  1.新北地檢109年度執字第3983號 2.編號14至16，經臺灣高院108年度上訴字第3875號判決定應執行有期徒刑1年8月